【裁判字號】    92,交聲,110
【裁判日期】    920724
【裁判案由】    違反道路交通管理處罰條例聲明異議
【裁判全文】
臺灣雲林地方法院交通事件裁定                    九十二年度交聲字第一一０號
    移
    異議人即
    受處分人  甲○○
右列受處分人因違反道路交通管理處罰條例案件，對於交通部公路局嘉義區監理所雲
林監理站九十二年五月十四日所為裁決處分（原處分案號：雲監五字第裁七二─ＫＡ
Ｂ０三三四二七號），聲明異議，本院裁定如左：
    主  文
異議駁回。
    理  由
一、異議意旨略以：異議人於本件違規時間即民國（下同）九十一年二月二十八日夜
    間十一點二十三分許，並未駕駛車牌號碼Ｃ六–六四一九號自用小客車經過違規
    地點即雲林縣斗六市○○○路與雲林路路口，當時異議人係與友人石政家在虎尾
    地區打球。且本件違規逕行舉發時間在深夜，恐警員有所視差，誤認車牌號碼，
    況異議人未曾見到警方之舉發照片，本件舉發應不確實，特聲明異議，爰請裁定
    撤銷裁決處罰等語。
二、按汽車駕駛人，不按遵行之方向行駛者，處新臺幣六百元以上一千八百元以下罰
    鍰；又汽車駕駛人，行經有燈光號誌管制之交岔路口闖紅燈者，處新臺幣一千八
    百元以上五千四百元以下罰鍰；又汽車駕駛人，駕駛汽車有違反本條例之行為，
    經交通勤務警察或依法令執行交通稽查任務人員制止時，不聽制止或拒絕停車接
    受稽查而逃逸者，除按各該條規定處罰外，處新臺幣三千元以上六千元以下罰鍰
    ，道路交通管理處罰條例第四十五條第一款、第五十三條及第六十條第一項分別
    定有明文。又汽車駕駛人有上開情形者，除依原條款處罰鍰外，並各予記違規點
    數一點、三點及一點，同條例第六十三條第一項第一、三款亦定有明文。
三、經查：
（一）異議人甲○○於九十一年二月二十八日（舉發單上違規時間誤載為九十年二月
      二十八日）夜間二十三時二十三分許，駕駛車牌號碼Ｃ六–六四一九號自用小
      客車，行經斗六市○○路與民生南路口違規闖紅燈，經巡邏員警發現，並駕駛
      巡邏車尾隨異議人的車子，開警示燈，以紅色警示棒，及吹哨音示意，要求異
      議人停車受檢，但異議人拒不停車，後來經警員以擴音器播報異議人所駕駛之
      上開自小客車車牌號碼，繼要求異議人停車，但異議人仍拒不停車，經警員繼
      續駕車尾隨，後來異議人並逆向行駛雲林路後左轉興西街，後右轉愛國街，再
      右轉西平路，又右轉雲林路，後來右轉民生路，之後又右轉愛國街，左轉興西
      街，又右轉民生路，最後在民生路與西平路的地下道口，因異議人先右轉後，
      適逢一名老人要通過該路口，嗣警車等該名老人通過後，異議人所駕駛之車輛
      已通過西平路與雲林路口，待警車來到該路口時，因遇到紅燈，因而未追上異
      議人的車子，始逕行舉發等情，業經當時值勤之警員張海龍到庭結證明確；而
      證人與異議人並不認識，無何仇怨可言，應無故意虛構誣陷之虞；且證人證述
      本件違規舉發之過程詳盡明確，堪信與事實相符。
（二）又上開車牌號碼Ｃ六–六四一九號自用小客車為異議人所有，並未借予他人使
      用之情，亦經異議人在本院供陳明確；雖異議人主張其當時係與友人石政家在
      虎尾打球，未駕車至上開違規地點云云，然異議人陳明其友人石政家無法到庭
      作證，且無其他證據方法可供本院調查其上開主張屬實等語，則異議人所主張
      之上開事實，自難認與事實相符。
（三）且本件舉發違規過程，既經員警以巡邏車一段期間之追逐、廣播，則應無誤記
      車牌之可能，異議人主張恐舉發員警有所視差，誤認車牌號碼云云，不足採信
      。異議人確有上開違規事實，足以認定。
（四）再者，舉發交通違規事件並不以拍得照片為必要，本件異議人既有上開違規事
      實，員警據以舉發，於法並無不合。
四、從而，原處分機關援引道路交通管理處罰條例第四十五條第一款、第五十三條及
    第六十條第一項之規定，裁處受處分人罰鍰新臺幣六千六百元，並依同條例第六
    十三條第一項規定，記違規點數五點，於法並無不合。本件異議為無理由，應予
    駁回。
五、據上論斷，應依道路交通管理處罰條例第八十七條第二項、道路交通案件處理辦
    法第十九條，裁定如主文。
中      華      民      國      九十二      年    七    月    二十四    日
                                        臺灣雲林地方法院交通法庭
                                            法  官  黃  一  馨
右正本證明與原本無異。
如不服本裁定，應於裁定送達後五日內向本院提出抗告狀。
                                            書記官  洪  秀  虹
中      華      民      國      九十二      年    七    月    二十四    日


司法院資訊處製作；財團法人民間司法改革基金會備份。
